# 同一控制下与非同一控制下企业分立的判断

提问人：lvqiongli3 时间：2022-04-18 18:49:53
背景情况：B公司是A公司下属全资子公司，因B的经营业绩不佳，A公司准备转让B公司的50%股权给非关联方P公司，以重组B公司，但P公司提出重组条件，要求B公司净资产达到既定值才同意受让这50%股权。为了满足这一条件，A公司做出股东决定，以 2020 年 8 月 31 日为基准日，将B公司以存续分立方式分立，B公司的主体资格保留，同时新设立C公司，将原B公司的部分负债和不良资产分立剥离到C公司，使得分立后B公司的净资产能达到P公司的重组要求。
新设公司C公司于 2021 年 2 月 28 日成立并办妥剥离资产及移交手续（分立完成日为 2021 年 2 月 28 日），此时，B、C公司均是A公司的全资子公司。完成分立后，P公司于 2021 年 3 月 31 日向A公司支付了受让B公司50%股权的价款，并办妥股权交割手续，A公司自 2021 年 3 月 31 日丧失对B公司的控制权。
向版主老师及各位网友请教的问题是：
1 、B公司、C公司是属于同一控制下的企业分立还是非同一控制下的企业分立？
2 、假设 2021 年 2 月 28 日分立完成日，B公司剥离到C公司的资产账面价值为 300 万元（公允价值为 500 万元），负债账面价值为 200 万元（公允价值为 200 万元），净资产账面价值 100 万元，C公司是按照账面价值入账还是按公允价值入账？

回答人：chenyiwei
1 、该分立完成后，B作为独立会计主体的地位保留，因此其资产、负债保留原先的历史成本计量基础；对于C而言，其所承接的资产、负债一直在A的控制下，因此属于同一控制下的重组。
2 、据此，C对于承接B分出的资产、负债，如果构成业务，则按同一控制下的企业合并处理，按账面价值入账；如果承接的资产负债不构成业务的，则理论上应按公允价值入账，但也可以接受按账面价值入账。